臺灣臺南地方法院臺南簡易庭民事裁定
111年度南全字第19號
聲  請  人  華南商業銀行股份有限公司

法定代理人  張振芳
代  理  人  邱偉峰
相  對  人  包孟軒
上列當事人間聲請假扣押事件，本院裁定如下：
    主  文
聲請駁回。 
聲請程序費用新臺幣壹仟元由聲請人負擔。
    理  由
一、按「假扣押，非有日後不能強制執行或甚難執行之虞者，不
    得為之」、「請求及假扣押之原因，應釋明之。前項釋明如
    有不足，而債權人陳明願供擔保或法院認為適當者，法院得
    定相當之擔保，命供擔保後為假扣押」，民事訴訟法第523
    條、第526條第1項、第2項定有明文。次按「請求及假扣押
    之原因，債權人如未先為釋明，縱就債務人所應受之損害供
    法院所定之擔保者，亦不得命為假扣押，必因釋明而有不足
    ，並經債權人陳明願供擔保或法院認為適當者，始得命供擔
    保後為假扣押」（最高法院94年度台抗字第156裁判要旨參
    照）。再按「所謂假扣押之原因，依同法第523條第1項規定
    ，係指有日後不能強制執行或甚難執行之虞而言，其情形不
    以債務人浪費財產、增加負擔或就其財產為不利益之處分，
    將達於無資力之狀態，或移往遠地、逃匿無蹤或隱匿財產為
    限。倘債務人對債權人應給付之金錢或得易為金錢請求之債
    權，經催告後仍斷然堅決拒絕給付，且債務人現存之既有財
    產與債權人之債權相差懸殊，將無法或不足清償該債權，在
    一般社會通念上，可認其日後有不能強制執行或甚難執行之
    虞之情事時，亦應涵攝在內」（最高法院108年台抗字第118
    號裁判意旨參照）。
二、聲請意旨略以：相對人包孟軒前於民國107年11月19日向聲
    請人華南商業銀行股份有限公司申請使用華南商業銀行信用
    卡，並簽訂約定條款，經聲請人核准消費額度為新臺幣（下
    同）20,000元，並發給卡號0000000000000000號之信用卡（
    下稱系爭信用卡），相對人於107年11月19日起至111年3月2
    3日止使用系爭信用卡簽帳消費或預借現金，並經聲請人墊
    付消費帳款或現金15,295元，上開金額迄今仍未清償，且相
    對人於各家銀行有數筆信用放款及信用卡欠款紀錄，然相對
    人財產有限，顯有浪費財產、增加負擔之情形，相對人既顯
    已喪失清償能力而陷於無資力之狀態，若不予假扣押，而任
    其自由處分財產，聲請人之債權日後必有不能強制執行或甚
    難執行實現之虞，爰依民事訴訟法第522條，聲請准將相對
    人所有財產在15,295元之範圍內予以假扣押，並願供擔保以
    代釋明之不足等語。
三、經查，聲請人主張相對人積欠伊信用卡消費款達15,295元未
    給付，業據其提出華南商業銀行信用卡墊款明細表、華南銀
    行JOCS信用卡系統補印對帳單交易明細、信用卡申請書暨相
    對人之身分證正反面影本、華南銀行信用卡約定條款等，堪
    認其主張對相對人之假扣押請求，已為相當之釋明。惟關於
    假扣押之原因，雖有相對人於財團法人金融聯合徵信中心之
    信用紀錄資料，惟此資料僅能認相對人尚有信用卡債務未清
    償，不得就此遽認相對人有何浪費財產、增加負擔之行為，
    致達於無資力狀態之情事，聲請人並未就相對人有何浪費財
    產、增加負擔或將其財產為不利益之處分，致達於無資力之
    狀態，甚或現存之既有財產已瀕臨成為無資力或與債權人之
    債權相差懸殊，或財務顯有異常而難以清償債務等情，提出
    證據釋明。從而，依前揭規定及說明，本件自難認聲請人已
    就假扣押原因為釋明，亦無從以聲請人願供擔保，即認該擔
    保已補釋明之欠缺，聲請人之聲請不應准許。
四、依民事訴訟法第95條、第78條，裁定如主文。
中　　華　　民　　國　　111 　年　　7 　　月　　1 　　日
                  臺南簡易庭  法　官　陳谷鴻
以上正本證明與原本無異
如不服本裁定應於送達後10日內向本院提出抗告狀，並應繳納抗
告費新台幣1,000元整。　　　　　　　　　
中　　華　　民　　國　　111 　年　　7 　　月　　7 　　日
                              書記官  呂伊謦